臺灣板橋地方法院交通事件裁定　　　100 年度交聲字第1473號
原處分機關　交通部公路總局臺北區監理所板橋監理站
異　議　人
即受處分人　徐鈺茵
上列異議人即受處分人因違反道路交通管理處罰條例案件，對於
原處分機關交通部公路總局臺北區監理所板橋監理站於中華民國
100 年4 月14日所為之板監裁字第裁41-C00000000號裁決不服，
聲明異議，本院裁定如下：
    主  文
異議駁回。
    理  由
一、異議意旨略以：伊當日早上騎車上班途中，遭員警攔下詢問
    伊有無闖紅燈，伊回答沒有，卻立刻遭員警刁難說伊車子有
    裝東西而要開伊罰單且口氣非常差，嗣員警要求伊簽收罰單
    時，伊因上班快遲到故想先向主管報備而請員警稍後，然員
    警仍一直要伊簽收，最後員警還大聲對伊說妳不簽沒關係之
    類的話便走了，伊東西裝了那麼久，從未因此被開過罰單亦
    未被勸導過，真有種被硬開罰的感覺。爰依法聲明異議，請
    求撤銷原處分等語。
二、按汽車（包括機器腳踏車）行駛損毀或變造汽車牌照、塗抹
    污損牌照，或以安裝其他器具之方式，使不能辨認其牌號，
    處汽車所有人新臺幣（下同）2,400 元以上4,800 元以下罰
    鍰，並責令申請換領牌照或改正，道路交通管理處罰條例第
    13條第1 款定有明文。又按汽車（包括機器腳踏車）號牌不
    得變造損毀、塗抹或粘貼其他材料、加裝邊框或霓虹燈、裝
    置旋轉架、顛倒懸掛或以安裝其他器具之方式使不能辨認其
    牌號，並不得以他物遮蔽，如有污穢，致不能辨認其牌號時
    ，應洗刷清楚，道路交通安全規則第11條第2 項亦定有明文
    。
三、經查：
(一)、本件異議人即受處分人徐鈺茵於民國99年11月24日上午8 時
    9 分，騎乘車牌號碼987-DDR 號普通重型機車，行經新北市
    ○○區○○路2 段400 號，遭臺北縣政府警察局（現改制為
    新北市政府警察局）海山分局埔墘派出所值勤員蔡明倫及高
    振修發現該車之車牌以安裝其他器具之方式，使不能辨識其
    牌號，而予以當場攔停並制單舉發（北縣警交大字第C00000
    000 號）之事實，此為異議人所不爭執，並經證人蔡明倫到
    庭具結證述明確，並有臺北市政府警察局99年11月24日北縣
    警交大字第C00000000 號舉發違反道路交通管理事件通知單
    1 紙在卷可稽。是上開事實，洵堪認定屬實。
(二)、又按道路交通管理處罰條例第13條第1 項所謂「不能辨識」
    其牌照，非單指肉眼不能辨識，凡以各種手段科學儀器不能
    辨識者亦屬之；況牌照係辨識車籍之最重要依據，為使用路
    人輕易知悉行駛於路上之車輛為何人所有，藉以保障行車安
    全，維護社會秩序，準此，號牌懸掛應使用路人得以辨識其
    車牌號碼為是。本件證人即舉發異議人之警員蔡明倫到院具
    結證稱：本件舉發單不是我製單的，是我攔查的，我與學長
    一起攔查，當時異議人號牌有被娃娃遮住，無法清楚辨識號
    碼，所以我們才攔查下來；一開始就是基於這個原因，他車
    牌掛在後面，他騎車過去我們發現，才騎車過去追上去攔查
    ，我們當時騎車在巡邏，他剛好騎在我們後面；從發現到攔
    查點約有15公尺；娃娃的樣式忘了，該娃娃是固定在車牌的
    固定鎖的位置，是直立的，寬5 公分，長10公分，大概遮蔽
    車牌號碼「98」、「D 」都各遮蔽字頭部分三分之一接近二
    分之一，所以達到我們無法辨識的程度；哪些字型有被遮蔽
    不太記得，但D 部分，被遮蔽後，看起來誤認為是B ，8 可
    能像6 ，如果監視器拍到的部分，沒有辦法辨識，9 應該沒
    有問題，娃娃其中1 支有斜偏，所以有遮「9 」的右上角及
    「8 」的左上角，另外1 支是直立遮到D 上面；當時異議人
    騎車在我們前面的距離3 公尺，我們才發現；當時距離位置
    ，遮住的部分我們看不到車牌號碼，其他部分可以等語甚明
    。又衡諸本件舉發員警即證人蔡明倫既係依法執行公務之警
    員，與異議人素不相識、亦無仇隙怨懟，當無虛詞誣指之理
    ；復參酌證人蔡明倫業已到庭具結作證，更係以刑事責任擔
    保其證言之真實性，當不至甘冒涉犯偽證罪之風險，蓄意構
    陷誣指異議人，是證人蔡明倫就其親眼見聞，受有具結程序
    及偽證罪之擔保之情形下，既已到庭證述如上，自堪採信。
    是異議人將車牌號碼第2 碼數字「8 」與第5 碼英文字母「
    D 」，各遮蔽字頭部分三分之一接近二分之一，均有使車牌
    號碼第2 碼數字及第五碼英文字母分別誤認為「6 」、「B
    」之情況，而確有不容易辨識之虞。是異議人確有於上開機
    車車牌上以安裝其他器具之方式使不能辨認其牌號之違規事
    實甚明。
(三)、次按行為人有違反道路交通管理處罰條例之情形者，應填製
    舉發違反道路交通管理事件通知單，並於被通知人欄予以勾
    記，當場舉發者，通知聯應填記駕駛人或行為人姓名、性別
    、出生年月日、地址、身分證統一編號及車主姓名、地址、
    車牌號碼、車輛種類。被查獲之駕駛人或行為人為受處分人
    時，應於填記通知單後將通知聯交付該駕駛人或行為人簽名
    或蓋章收受之；拒絕簽章者，仍應將通知聯交付該駕駛人或
    行為人收受，並記明其事由及交付之時間；拒絕收受者，應
    告知其應到案時間及處所，並記明事由與告知事項，視為已
    收受，違反道路交通管理事件統一裁罰基準及處理細則第11
    條第1 項第1 款定有明文。末按道路交通管理處罰條例第9
    條第1 項規定：「本條例所定罰鍰之處罰，行為人接獲違反
    道路交通管理事件通知單後，於15日內得不經裁決，逕依第
    92條第3 項之罰鍰基準規定，向指定之處所繳納結案；不服
    舉發事實者，應於15日內，向處罰機關陳述意見；其不依通
    知所定期限前往指定處所聽候裁決，且未依規定期限繳納罰
    鍰結案或向處罰機關陳述意見者，處罰機關得逕行裁決之。
    又依違反道路交通管理事件統一裁罰基準表規定，違反道路
    基通管理處罰條例第13條第1 款規定，於期限內繳納或到案
    聽候裁決者，處罰鍰3,000 元，逾越應到案期限30日內，繳
    納罰鍰或到案聽候裁決者，處罰鍰3,300 元，逾越應到案期
    限30日以上60日以內，繳納罰鍰或到案聽裁決者，處罰鍰3,
    600 元，逾越應到案期限60日以上，繳納罰鍰或逕行裁決處
    罰者，處罰鍰3,900 元。本件受處分人自承遭舉發當時經警
    員要求簽收舉發單時，並未予以簽收等情，與舉發單上所載
    「已告知應到案日期、時間、處所及申訴管道」互核相符，
    是受處分人雖拒絕簽收舉發通知單，然依上開規定，本件違
    規通知單仍視為業經受處分人收受而合法送達無誤，則應到
    案日期及逾期未到案之各該法律效果，均應自該日依法起算
    甚明。是受處分人騎乘前揭車輛既有上開違規事實，且受處
    分人未於應到案日期（99年12月9 日）前到案陳述意見，僅
    於收受原處分機關裁決書後方於100 年5 月4 日始向原處分
    機關聲明異議，以裁決時點（100 年4 月14日）而言，顯已
    逾越應到案期日60日以上甚明。從而，原處分機關即交通部
    公路總局臺北區監理所板橋監理站以受處分人逾越應到案日
    期60日以上，逕依違反道路交通管理事件統一裁罰基準表之
    規定，裁罰異議人最高額罰鍰3,900 元，並責令申請換領牌
    照或改正，於法並無任何違誤或不當之處。
四、綜上所述，原處分機關依道路交通管理處罰條例第13 條第1
    款之規定，裁處罰鍰3,900 元，並責令申請換領牌照或改正
    ，核無違誤，應予維持，本件受處分人之異議為無理由，應
    予駁回等語。
據上論斷，應依道路交通事案件處理辦法第18條，裁定如主文。
中    華    民    國   100    年    8     月    11    日
                  交通法庭法  官  饒金鳳
以上正本證明與原本無異。
如不服本裁定應於送達後5 日內向本院提出抗告狀。
                          書記官  許雅琪
中    華    民    國   100    年    8     月    12    日